<!DOCTYPE html PUBLIC "-//W3C//DTD XHTML 1.0 Transitional//EN" "http://www.w3.org/TR/xhtml1/DTD/xhtml1-transitional.dtd">
<html xmlns="http://www.w3.org/1999/xhtml">
<head>
	<meta http-equiv="Content-Type" content="text/html; charset=iso-8859-1" />
	<title>Ymmärrä suomea</title>
	<style type="text/css" media="all">@import "css/styles.css";</style>
	<script type="text/javascript" src="swfobject.js"></script>
</head>
<body class="font-medium">
	<div id="main-wrapper">
		<div id="topbar"></div>
		<div id="main-menu">
			<table cellspacing="0" cellpadding="0" border="0" class="add-links"><tr>
				<td class="item"><img class="raquo" src="i/raquo.gif" alt="" height="7" width="4" /><a href="/ymmarra/index.php?moduli=sanakirja">Sanakirja</a></td>
				<td class="item"><img class="raquo" src="i/raquo.gif" alt="" height="7" width="4" /><a href="/ymmarra/index.php?moduli=verbit">Verbiluettelo</a></td>
				<td class="item"><img class="raquo" src="i/raquo.gif" alt="" height="7" width="4" /><a href="/ymmarra/index.php?moduli=kielioppi">Kielioppi</a></td>
			</tr></table>
			<table cellspacing="0" cellpadding="0" border="0"><tr>
				<td class="item"><img class="raquo" src="i/raquo.gif" alt="" height="7" width="4" /><a href="/ymmarra/index.php">Etusivu</a></td>
				<td class="item"><img class="raquo" src="i/raquo.gif" alt="" height="7" width="4" /><a href="/ymmarra/index.php?moduli=tekstit">Lukutekstit</a></td>
			</tr></table>
		</div>
		<div id="content">
			<table cellspacing="0" cellpadding="0" border="0" id="content-wrapper"><tr>
				<td>
					<div id="left-menu">
												<div class="header-verb"><span>Verbit</span></div>
						<div class="menu">
								<div class="init"><a href="/ymmarra/index.php?moduli=verbit&kirjain=a">A</a></div>
								<div class="init"><a href="/ymmarra/index.php?moduli=verbit&kirjain=e">E</a></div>
								<div class="init"><a href="/ymmarra/index.php?moduli=verbit&kirjain=h">H</a></div>
								<div class="init"><a href="/ymmarra/index.php?moduli=verbit&kirjain=i">I</a></div>
								<div class="init"><a href="/ymmarra/index.php?moduli=verbit&kirjain=j">J</a></div>
								<div class="init"><a href="/ymmarra/index.php?moduli=verbit&kirjain=k">K</a></div>
								<div class="init"><a href="/ymmarra/index.php?moduli=verbit&kirjain=l">L</a></div>
								<div class="init"><a href="/ymmarra/index.php?moduli=verbit&kirjain=m">M</a></div>
								<div class="init"><a href="/ymmarra/index.php?moduli=verbit&kirjain=n">N</a></div>
								<div class="init"><a href="/ymmarra/index.php?moduli=verbit&kirjain=o">O</a></div>
								<div class="init"><a href="/ymmarra/index.php?moduli=verbit&kirjain=p">P</a></div>
								<div class="init"><a href="/ymmarra/index.php?moduli=verbit&kirjain=r">R</a></div>
								<div class="init"><a href="/ymmarra/index.php?moduli=verbit&kirjain=s">S</a></div>
								<div class="init"><a href="/ymmarra/index.php?moduli=verbit&kirjain=t">T</a></div>
								<div class="init"><a href="/ymmarra/index.php?moduli=verbit&kirjain=u">U</a></div>
								<div class="init"><a href="/ymmarra/index.php?moduli=verbit&kirjain=v">V</a></div>
								<div class="init"><a href="/ymmarra/index.php?moduli=verbit&kirjain=y">Y</a></div>
								<div class="init"><a href="/ymmarra/index.php?moduli=verbit&kirjain=Ä">Ä</a></div>
						</div>					</div>
				</td>
				<td>
					<div id="main-content">
						<div id="path">
							<a href=".">Etusivu</a> &gt; <a href="/ymmarra/index.php?moduli=verbit&kirjain=K">K</a>						</div>
													<h1>KUIVATA</h1>
						<table cellspacing="0" cellpadding="0" border="0">
							<tr>
								<td colspan="2" style="padding-bottom:10px;"><strong>Aktiivin indikatiivi</strong></td>
							</tr>
							<tr>
								<td><pre>PREESENS                   
minä     kuivaan           
sinä     kuivaat           
hän      kuivaa            
me       kuivaamme         
te       kuivaatte         
he       kuivaavat         

PASSIIVI
         kuivataan         

IMPERFEKTI                 
         kuivasin          
         kuivasit          
         kuivasi           
         kuivasimme        
         kuivasitte        
         kuivasivat        

PASSIIVI
         kuivattiin        

PERFEKTI
olen     kuivannut         
olet     kuivannut         
on       kuivannut         
olemme   kuivanneet        
olette   kuivanneet        
ovat     kuivanneet        

PASSIIVI
on       kuivattu          

PLUSKVAMPERFEKTI
olin     kuivannut         
olit     kuivannut         
oli      kuivannut         
olimme   kuivanneet        
olitte   kuivanneet        
olivat   kuivanneet        

PASSIIVI
oli      kuivattu          
</pre></td>
								<td>&nbsp;&nbsp;&nbsp;</td>
								<td><pre>  KIELTOMUOTO
  en        kuivaa
  et        kuivaa
  ei        kuivaa
  emme      kuivaa
  ette      kuivaa
  eivät     kuivaa


  ei        kuivata 

   
  en        kuivannut
  et        kuivannut
  ei        kuivannut
  emme      kuivanneet
  ette      kuivanneet
  eivät     kuivanneet


  ei        kuivattu


  en    ole kuivannut
  et    ole kuivannut
  ei    ole kuivannut
  emme  ole kuivanneet
  ette  ole kuivanneet
  eivät ole kuivanneet


  ei    ole kuivattu


  en    ollut  kuivannut
  et    ollut  kuivannut
  ei    ollut  kuivannut
  emme  olleet kuivanneet
  ette  olleet kuivanneet
  eivät olleet kuivanneet


  ei    ollut  kuivattu
</pre></td>
							</tr>
						</table>
						<table cellspacing="0" cellpadding="0" border="0">
							<tr>
								<td colspan="2" style="padding-bottom:10px;"><strong>Aktiivin konditionaali</strong></td>
							</tr>
							<tr>
								<td><pre>PREESENS
minä     kuivaisin         
sinä     kuivaisit         
hän      kuivaisi          
me       kuivaisimme       
te       kuivaisitte       
he       kuivaisivat       

PASSIIVI
         kuivattaisiin     

PERFEKTI
olisin   kuivannut         
olisit   kuivannut         
olisi    kuivannut         
olisimme kuivanneet        
olisitte kuivanneet        
olisivat kuivanneet        

PASSIIVI
olisi    kuivattu          
</pre></td>
								<td>&nbsp;&nbsp;&nbsp;</td>
								<td><pre> 
  en        kuivaisi
  et        kuivaisi
  ei        kuivaisi
  emme      kuivaisi
  ette      kuivaisi
  eivät     kuivaisi


  ei        kuivattaisi


  en    olisi  kuivannut
  et    olisi  kuivannut
  ei    olisi  kuivannut
  emme  olisi  kuivanneet
  ette  olisi  kuivanneet
  eivät olisi  kuivanneet


  ei    olisi  kuivattu
</pre></td>
							</tr>
						</table>
						<table cellspacing="0" cellpadding="0" border="0">
							<tr>
								<td colspan="2" style="padding-bottom:10px;"><strong>Aktiivin potentiaali</strong></td>
							</tr>
							<tr>
								<td><pre>PREESENS
minä     kuivannen         
sinä     kuivannet         
hän      kuivannee         
me       kuivannemme       
te       kuivannette       
he       kuivannevat       

PASSIIVI
         kuivattaneen      

PERFEKTI
lienen   kuivannut         
lienet   kuivannut         
lienee   kuivannut         
lienemme kuivanneet        
lienette kuivanneet        
lienevät kuivanneet        

PASSIIVI
lienee   kuivattu          
</pre></td>
								<td>&nbsp;&nbsp;&nbsp;</td>
								<td><pre> 
  en        kuivanne
  et        kuivanne
  ei        kuivanne
  emme      kuivanne
  ette      kuivanne
  eivät     kuivanne


  ei        kuivattane


  en    liene  kuivannut
  et    liene  kuivannut
  ei    liene  kuivannut
  emme  liene  kuivanneet
  ette  liene  kuivanneet
  eivät liene  kuivanneet


  ei    liene  kuivattu
</pre></td>
							</tr>
						</table>
						<table cellspacing="0" cellpadding="0" border="0">
							<tr>
								<td colspan="2" style="padding-bottom:10px;"><strong>Aktiivin imperatiivi</strong></td>
							</tr>
							<tr>
								<td><pre>PREESENS

(sinä)   kuivaa            
(hän)    kuivatkoon        
(me)     kuivatkaamme      
(te)     kuivatkaa         
(he)     kuivatkoot        

PASSIIVI
         kuivattakoon      

PERFEKTI

ole      kuivannut         
olkoon   kuivannut         
olkaamme kuivanneet        
olkaa    kuivanneet        
olkoot   kuivanneet        

PASSIIVI

olkoon   kuivattu          
</pre></td>
								<td>&nbsp;&nbsp;&nbsp;</td>
								<td><pre> 

  älä       kuivaa  
  älköön    kuivatko
  älkäämme  kuivatko
  älkää     kuivatko
  älkööt    kuivatko


  älköön    kuivattako



  älä      ole  kuivannut
  älköön   olko kuivannut
  älkäämme olko kuivanneet
  älkää    olko kuivanneet
  älkööt   olko kuivanneet



  älköön   olko kuivattu
</pre></td>
							</tr>
						</table>
						<table cellspacing="0" cellpadding="0" border="0">
							<tr>
								<td colspan="2" style="padding-bottom:10px;"><strong>Verbin nominaalimuodot</strong></td>
							</tr>
							<tr>
								<td><pre>I INFINITIIVI              

Lyhyempi muoto:            
         kuivata           

Pitempi muoto:             
         kuivatakseni      
         kuivataksesi
         kuivatakseen
         kuivataksemme
         kuivataksenne
         kuivatakseen

III  INFINITIIVI           

inessiivi    kuivaamassa   
elatiivi     kuivaamasta   
illatiivi    kuivaamaan    
adessiivi    kuivaamalla
abessiivi    kuivaamatta   
instruktiivi kuivaaman     
                           
Passiivi
instruktiivi kuivattaman   
                           
                           
</pre></td>
								<td>&nbsp;&nbsp;&nbsp;</td>
								<td><pre>  II INFINITIIVI

  inessiivi     kuivatessa
  instruktiivi  kuivaten

  Passiivi
  inessiivi     kuivattaessa






  IV INFINITIIVI

  nominatiivi   kuivaaminen
  partitiivi    kuivaamista
    

  I PARTISIIPPI 
  aktiivi       kuivaava
  passiivi      kuivattava

  II PARTISIIPPI 
  aktiivi       kuivannut
  passiivi      kuivattu
</pre></td>
							</tr>
						</table>

					</div>
				</td>
			</tr></table>		</div>
		<div id="footer"><a href="http://www.oph.fi/"><img src="i/oph_logo_ymmarrasuomea.gif" width="157" height="35" alt="OPH" /></a></div>
	</div>
</body>
</html>
